臺灣苗栗地方法院刑事判決　　　　　　　　　　　　　　九十三年度訴字第六二號
　　公　訴　人　臺灣苗栗地方法院檢察署檢察官
　　被　　　告　甲○○
右列被告因違反槍砲彈藥刀械管制條例案件，經檢察官提起公訴（九十二年度偵字第
四五二九號），本院合議庭裁定後，改依簡式審判程序判決如左：
    主  文
甲○○未經許可，持有其他可發射子彈具有殺傷力之槍枝，累犯，處有期徒刑貳年貳
月，併科罰金新台幣拾萬元，罰金如易服勞役以銀元參佰元即新台幣玖佰元折算壹日
。
扣案之仿ＢＥＲＥＴＴＡ廠Ｍ九型半自動手槍製造之玩具改造手槍壹枝（含彈匣壹個
，槍枝管制編號0000000000號）、仿ＧＬＯＣＫ廠二七型半自動手槍製造
之玩具改造手槍壹枝（含彈匣壹個，槍枝管制編號0000000000號）、仿Ｆ
Ｎ廠半自動手槍製造之玩具改造手槍壹枝（含彈匣壹個，槍枝管制編號000000
0000號）、玩具空氣長槍壹枝（槍枝管制編號0000000000號），及具
有殺傷力之口徑九ＭＭ制式子彈拾壹顆均沒收。
    事  實
一、甲○○有下列構成累犯之前科紀錄：(1)甲○○曾於民國（下同）八十四年八月十
    八日，因違反麻醉藥品管理條例及竊盜案件，經台灣新竹地方法院分別判處有期
    徒刑八月及五月，應執行有期徒刑十一月，於八十四年九月二十五日判決確定；
    復於八十五年一月三日，因違反麻醉藥品管理條例案件，經台灣新竹地方法院判
    處有期徒刑六月，於八十五年二月十五日判決確定；嗣上開兩案件，經台灣新竹
    地方法院定應執行刑為有期徒刑一年二月。(2)甲○○於八十五年六月二十一日，
    因違反麻醉藥品管理條例案件，經台灣新竹地方法院判處有期徒刑六年二月，於
    八十五年十二月五日，經台灣高等法院駁回上訴，並於八十六年一月十日判決確
    定；又於八十五年五月三十一日，因違反麻醉藥品管理條例案件，經台灣新竹地
    方法院判處有期徒刑七月，於八十五年八月二日判決確定；嗣上開兩案件，經台
    灣新竹地方法院定應執行刑為有期徒刑六年六月。至(1)、(2)案件，甲○○入監服
    刑後，於八十八年十二月二十一日因縮短刑期假釋出監，並於九十二年七月二十
    六日假釋期滿執行完畢。
二、甲○○因其胞弟於九十二年七月三日，在屏東南二高某工地發生意外過世，而於
    同年八月初某日，南下屏東其胞弟之租屋處整理遺物時，發現屋內藏放具有殺傷
    力之下列槍枝：仿ＢＥＲＥＴＴＡ廠Ｍ九型半自動手槍製造之玩具改造手槍一
    枝（含彈匣一個，槍枝管制編號0000000000號），仿ＧＬＯＣＫ廠
    二七型半自動手槍製造之玩具改造手槍一枝（含彈匣一個，槍枝管制編號000
    0000000號），仿ＦＮ廠半自動手槍製造之玩具改造手槍一枝（含彈匣
    一個，槍枝管制編號0000000000號），玩具空氣長槍一枝（槍枝管
    制編號0000000000號）；及具有殺傷力之口徑九ＭＭ之制式子彈十一
    顆；及不具有殺傷力之九˙七ＭＭ土造子彈三顆、九ＭＭ土造子彈二顆後，即未
    經許可而非法持有上開具有殺傷力之槍彈，並將該批槍彈載回其苗栗縣苗栗市○
    ○里○鄰○○路七十之十號住處藏放，迄至九十二年十一月七日晚上八時許，復
　　將該批槍彈攜至苗栗縣苗栗市新川里十鄰天祥三０九號租屋處，繼續非法持有之
  　。嗣苗栗縣警察局苗栗分局員警，持本院核發之搜索票，於九十二年十一月十三
    日下午六時三十分許，在甲○○上開租屋處一樓客廳電視櫃左下方之抽屜內，查
    獲上開改造手槍及子彈。
三、案經苗栗縣警察局苗栗分局報請臺灣苗栗地方法院檢察署檢察官偵查起訴。
    理  由
一、右揭事實，迭據被告甲○○於警詢時及偵、審中供認不諱，並有被告甲○○非法
    持有具有殺傷力之玩具改造手槍三枝（含彈匣三個）、玩具空氣長槍一枝及具有
    殺傷力之口徑九ＭＭ之制式子彈十一顆，扣案足資佐證，是被告甲○○上開自白
    ，應堪信為真實。又被告甲○○非法持有之槍枝及子彈，經送內政部警政署刑事
    警察局鑑定結果：「一、送鑑制式手槍二枝，鑑驗情形如下：（一）壹枝（槍枝
    管制編號0000000000），認係由仿ＢＥＲＥＴＴＡ廠Ｍ九型半自動手
    槍製造之玩具手槍換裝土造金屬槍管及土造金屬滑套而成之改造手槍，機械性能
    良好，可擊發適用子彈，認具殺傷力˙˙˙。（二）壹枝（槍枝管制編號000
    0000000），認係由仿ＧＬＯＣＫ廠二七型半自動手槍製造之玩具手槍車
    通槍管內阻鐵改造而成之改造手槍，機械性能良好，可擊發子彈，認具殺傷力˙
    ˙˙。二、送鑑制式子彈壹拾壹顆，認係口徑九ＭＭ之制式子彈，認具殺傷力˙
    ˙˙。三、送鑑改造手槍壹枝（槍枝管制編號0000000000），認係由
    仿ＦＮ廠半自動手槍製造之金屬玩具手槍，換裝土造金屬槍管改造而成之改造手
    槍，機械性能良好，可擊發適用之子彈，認具殺傷力˙˙˙。四、送鑑空氣長槍
    壹枝（槍枝管制編號0000000000），認係玩具空氣長槍，以小型ＣＯ
    ２鋼瓶內氣體為發射動力，經實際試射，其發射物（彈丸）之單位面積動能分為
    三八˙三七、三六˙四三、三五˙四七焦耳／平方公分。˙˙˙五、送鑑改造子
    彈伍顆，鑑驗情形如下：（一）參顆，認均係由玩具金屬彈殼加裝七˙九ＭＭ土
    造金屬彈頭而成之改造子彈，經採樣壹顆試射，無法擊發（惟彈頭彈殼分離），
    認不具殺傷力˙˙˙。（二）貳顆，認均係土造子彈，具直徑九ＭＭ之土造金屬
    彈頭，經採樣壹顆試射，無法擊發，認不具殺傷力。˙˙˙」有該局九十三年一
    月十三日刑鑑字第０九二０二一八二九五號槍彈鑑定書一份在卷足稽。至該份鑑
    定書對玩具空氣長槍雖未明示是否具有殺傷力，惟因送鑑單位曾對活豬作射擊測
    試結果，彈丸單位面積動能達二四焦耳／平方公分，足以穿入豬隻皮肉層；另依
    日本科學警察研究所之研究結果，彈丸面積動能達二十焦耳／平方公分，則足以
    穿入人體皮肉層，送鑑玩具空氣長槍經實際測試，其發射物（彈丸）之單位面積
    動能，既超過二四焦耳／平方公分，當然具有殺傷力。事證明確，被告甲○○上
    開犯行，洵堪認定。
二、被告甲○○非法持有玩具改造手槍三枝，係犯槍砲彈藥刀械管制條例第十一條第
    四項之未經許可持有其他可發射子彈具有殺傷力之槍枝罪，被告甲○○非法持有
    玩具空氣長槍一枝，係犯同條例第十一條第四項未經許可持有其他可發射金屬具
    有殺傷力之槍枝罪；被告甲○○非法持有制式子彈十一顆，則係犯同條例第十二
    條第四項未經許可持有子彈罪。按被告甲○○非法持有之玩具空氣長槍一枝，並
    非正式兵工廠所生產之制式空氣槍，且經鑑定機關實際試射，其發射物（彈丸）
    之單位面積動能分別為三八˙三七、三六˙四三、三五˙四七焦耳／平方公分，
    尚未達美國軍醫總署定義：「彈丸撞擊動能達五十八呎磅（約為七十八˙六焦耳
    ），足以使人喪失戰鬥能力」之程度，足見該枝玩具空氣長槍之殺傷力，不如制
    式空氣槍，應僅屬其他可發射金屬具有殺傷力之槍枝（相關見解參照最高法院八
    十九年度台上字第四一號判決要旨），起訴書就此部分，原以槍砲彈藥刀械管制
    條例第十一條第四項之未經許可持有其他可發射金屬具有殺傷力之槍枝罪起訴，
　　嗣經蒞庭檢察官當庭變更起訴法條，改論以同條例第八條未經許可持有空氣槍罪
  　，本院認為起訴法條應再變更回復為同條例第十一條第四項之未經許可持有其他
    可發射金屬具有殺傷力之槍枝罪，併予敘明。被告黃瑞璇同時持有上開槍彈，乃
　　一行為同時觸犯兩罪名，應依刑法第五十五條前段想像競合犯之規定，從一法定
  　本刑且犯罪情節較重之未經許可持有其他可發射子彈具有殺傷力之槍枝罪處斷（
    因被告甲○○非法持有之玩具改造手槍有三枝，且殺傷力較玩具空氣長槍為大）
    。查被告甲○○有下列前科紀錄：(1)曾於八十四年八月十八日，因違反麻醉藥品
    管理條例及竊盜案件，經台灣新竹地方法院分別判處有期徒刑八月及五月，應執
    行有期徒刑十一月，於八十四年九月二十五日判決確定；復於八十五年一月三日
    ，因違反麻醉藥品管理條例案件，經台灣新竹地方法院判處有期徒刑六月，於八
    十五年二月十五日判決確定；嗣上開兩案件，經台灣新竹地方法院定應執行刑為
    有期徒刑一年二月。(2)曾於八十五年六月二十一日，因違反麻醉藥品管理條例案
    件，經台灣新竹地方法院判處有期徒刑六年二月，於八十五年十二月五日，經台
    灣高等法院駁回上訴，並於八十六年一月十日判決確定；又於八十五年五月三十
    一日，因違反麻醉藥品管理條例案件，經台灣新竹地方法院判處有期徒刑七月，
    於八十五年八月二日判決確定；嗣上開兩案件，經台灣新竹地方法院定應執行刑
    為有期徒刑六年六月。至(1)、(2)案件，甲○○入監服刑後，於八十八年十二月二
    十一日因縮短刑期假釋出監，並於九十二年七月二十六日假釋期滿執行完畢。以
    上前科有刑案資料查註紀錄表、台灣高等法院被告全國前案紀錄表等在卷可稽，
    被告甲○○五年內再犯本件有期徒刑以上刑之罪，為累犯，應依刑法第四十七條
    之規定，加重其刑。爰審酌被告甲○○非法持有之槍枝高達四枝，制式子彈亦有
    十一顆之多，社會治安構成嚴重威脅，理應重罰，惟念其未將槍彈供其他犯罪之
    用，及犯後能坦白承認，深表悔意等一切情狀，本院並參酌量檢察官之具體求刑
    ，處如主文所示之刑，及就併科罰金部分諭知易服勞役之折算標準，以資懲儆。
三、至扣案之仿ＢＥＲＥＴＴＡ廠Ｍ九型半自動手槍製造之玩具改造手槍一枝（含
    彈匣一個，槍枝管制編號0000000000號），仿ＧＬＯＣＫ廠二七型
    半自動手槍製造之玩具改造手槍一枝（含彈匣一個，槍枝管制編號000000
    0000號），仿ＦＮ廠半自動手槍製造之玩具改造手槍一枝（含彈匣一個，
    槍枝管制編號0000000000號），玩具空氣長槍一枝（槍枝管制編號
    0000000000號）；及具有殺傷力之口徑九ＭＭ制式子彈十一顆，均係
    違禁物，應依刑法第三十八條第一項第一款之規定宣告沒收。另扣案之九˙七Ｍ
    Ｍ土造子彈三顆、九ＭＭ土造子彈二顆，因均無殺傷力，非屬違禁物，本院不另
    為沒收之諭知，附此敘明。
據上論斷，應依刑事訴訟法第二百七十三條之一第一項、第二百九十九條第一項前段
，槍砲彈藥刀械管制條例第十一條第四項、第十二條第四項，刑法第十一條前段、第
四十二條第二項、第四十七條、第五十五條前段、第三十八條第一項第一款，罰金罰
鍰提高標準條例第二條，現行法規所定貨幣單位折算新台幣條例第二條，判決如主文
。
本案經檢察官林映姿到庭執行職務。
中　　　華　　　民　　　國　　　九十三　　　年　　　三　　月　　十九　　日
　　　　　　　　　　　　　　　　　　　　　臺灣苗栗地方法院刑事第一庭
                                                  法  官  柳　章　峰
右正本證明與原本無異。
如不服本判決，應於判決送達後十日內向本院提出上訴狀( 應附繕本 )，上訴於臺灣
高等法院台中分院。
                                                  書記官  歐  明  秀
中　　　華　　　民　　　國　　　九十三　　　年　　　三　　月　　十九　　日
槍砲彈藥刀械管制條例第十一條
未經許可，製造、販賣或運輸第四條第一項第一款所稱其他可發射金屬或子彈具有殺
傷力之各式槍砲者，處五年以上有期徒刑，併科新臺幣一千萬元以下罰金。
未經許可，轉讓、出租或出借前項所列槍砲者，處三年以上十年以下有期徒刑，併科
新臺幣七百萬元以下罰金。
意圖供自己或他人犯罪之用，而犯前二項之罪者，處無期徒刑或七年以上有期徒刑，
併科新臺幣一千萬元以下罰金。
未經許可，持有、寄藏或意圖販賣而陳列第一項所列槍砲者，處一年以上七年以下有
期徒刑，併科新臺幣七百萬元以下罰金。
第一項至第三項之未遂犯罰之。
槍砲彈藥刀械管制條例第十二條
未經許可，製造、販賣或運輸子彈者，處一年以上七年以下有期徒刑，併科新台幣五
百萬元以下罰金。
未經許可，轉讓、出租或出借子彈者，處六月以上五年以下有期徒刑，併科新台幣三
百萬元以下罰金。
意圖供自己或他人犯罪之用，而犯前二項之罪者，處三年以上十年以下有期徒刑，併
科新台幣七百萬元以下罰金。
未經許可，持有、寄藏或意圖販賣而陳列子彈者，處五年以下有期徒刑，併科新台幣
三百萬元以下罰金。
第一項至第三項之未遂犯罰之。
